【裁判字號】    95,非抗,63
【裁判日期】    951227
【裁判案由】    票款執行
【裁判全文】
臺灣高等法院民事裁定                  95年度非抗字第63號
抗  告  人  甲○○
抗告人因與相對人中國石油股份有限公司間票款執行事件，對於
中華民國95年11月8日臺灣板橋地方法院95年度抗字第182號所為
裁定提起抗告，本院裁定如下：
    主      文
抗告駁回。
抗告程序費用由抗告人負擔。
    理      由
一、按對於非訟事件抗告法院之裁定再為抗告，僅得以其適用法
    規顯有錯誤為理由，並經原法院之許可者為限；前項許可，
    以原裁定所涉及之法律見解具有原則上重要性者為限；民事
    訴訟法第436條之3第3項、第4項及第436條之6之規定，於第
    3項之抗告準用之，非訟事件法第45條第3項、第4項、第5項
    分別定有明文。所謂適用法規顯有錯誤，係指原裁定就其取
    捨證據所確定之事實適用法規顯有錯誤而言，不包括認定事
    實不當之情形在內。又所謂有原則上之重要性，係指訴訟事
    件所涉及之法律見解意義重大，而有闡釋之必要而言。倘提
    起再抗告，未具體指出有如何適用法規顯有錯誤之情形，以
    及上開裁定所涉及之法律見解具有原則上重要性，其再抗告
    顯非合法。
二、本件相對人執第一審裁定附表所示之本票向原法院聲請本票
    裁定准予強制執行，經原法院於民國95年 3月28日以95年度
    票字第2642號裁定部分准許之，抗告人提起抗告，經原法院
    於95年10月25日以95年度抗字第 182號裁定駁回其抗告，抗
    告人仍不服，提起再為抗告，經原法院於95年11月 8日以95
    年度抗字第 182號裁定駁回其再抗告（下稱原裁定），抗告
    人不服原裁定，提起抗告，其理由略以：(一)相對人於契約終
    止後應返還系爭本票，反而聲請本票裁定，原裁定不查，違
    背法令。(二)系爭本票並無發生行使票據權利事由，相對人依
    法不得提示，聲請本票裁定亦不合法，原裁定未審酌，屬違
    背法令云云。
三、按，本票執票人，依票據法第123條規定，聲請法院裁定許
    可對發票人強制執行，係屬非訟事件，此項聲請之裁定，及
    抗告法院之裁定，僅依非訟事件程序，以審查強制執行許可
    與否，並無確定實體上法律關係存否之效力，如發票人就票
    據債務之存否有爭執時，應由發票人提起確認之訴，以資解
    決（最高法院57年台抗字第76號判例參照）。原裁定以原法
    院駁回抗告之裁定認定「抗告人於提起抗告時所提各項抗辯
    ，均屬實體上法律關係之爭執，應由抗告人另行起訴以求解
    決，非得於抗告程序中為主張」，並無違背法令之處，且其
    再抗告狀之內容，難謂抗告人之主張涉及之法律見解具有原
    則上重要性，揆諸上開說明，抗告人所提再抗告，自不合法
    。從而，原法院駁回抗告人之再抗告，於法並無不合。抗告
    意旨指摘原裁定不當，求予廢棄，並無理由，應予駁回。
四、據上論結，本件抗告為無理由，爰裁定如主文。
中    華    民    國    95    年    12    月    27    日
                    民事第二庭
                        審判長法  官  吳謙仁
                              法  官  李瓊蔭
                              法  官  蘇瑞華
正本係照原本作成。
中    華    民    國    95    年    12    月    29    日
                              書記官  賴以真


司法院資訊處製作；財團法人民間司法改革基金會備份。
